---
title: "WiSe 17/18"
author: "Tobi & Lukas"
date: "Rendered `r format(Sys.time(), '%F %H:%M')`"
output:
  html_document
---

```{r ws1718, include=FALSE}
source("setup.R")
knitr::opts_chunk$set(fig.path = "assets/plots/WiSe1718/")
participation %<>% filter(SemesterID == "WiSe 17/18")
```

```{r basics}
totals <- participation %>% 
            summarize(mean   = round(mean(Teilnehmerzahl, na.rm = TRUE), 2),
                      median = median(Teilnehmerzahl, na.rm = TRUE),
                      sd     = round(sd(Teilnehmerzahl, na.rm = TRUE), 2),
                      min    = min(Teilnehmerzahl, na.rm = TRUE),
                      max    = max(Teilnehmerzahl, na.rm = TRUE),
                      total  = sum(Teilnehmerzahl, na.rm = TRUE),
                      n      = n())
```

Wir haben dieses Semester **`r totals$n`** Tutorien gehalten, mit insgesamt **`r totals$total`** Teilnahmen. Ein durchschnittliches Tutorium hatte **`r totals$mean`** Teilnehmende (Median = **`r totals$median`**,  SD = **`r totals$sd`**), mit mindestens **`r totals$min`** und höchstens **`r totals$max`** Personen pro Tutorium.  
Die Häufigkeitsverteilung der Teilnahme sieht wie folgt aus:

```{r hist}
ggplot(data = participation, aes(x = Teilnehmerzahl)) +
  geom_histogram(aes(fill = ..count..), binwidth = 1, color = "black") +
  geom_density(aes(y = ..count..), fill = "black", alpha = .1) +
  geom_vline(xintercept = mean(participation$Teilnehmerzahl, na.rm = T), 
             linetype = "dotted", size = .7) +
  scale_x_continuous(breaks = seq(0, 100, 5),
                     minor_breaks = seq(0, 100, 1)) +
  scale_y_continuous(breaks = seq(0, 100, 5),
                     minor_breaks = seq(0, 100, 1)) +
  scale_fill_viridis(option = "plasma") +
  labs(title = "Tutoriumsteilnehmerzahl", x = "Teilnehmende", 
       y = "Häufigkeit", fill = "Häufigkeit") +
  theme_readthedown(axis_emph = "y") +
  theme(legend.position = c(0.93, 0.5))

shap_p <- broom::tidy(shapiro.test(participation$Teilnehmerzahl))$p.value
```

Wir erhalten eine **`r ifelse(totals$median < totals$mean, "linkssteile", "rechtssteile")`** Verteilung. Der Shapiro-Wilk-Test auf Normalverteilung ergab ein **`r ifelse(shap_p < .10, "signifikantes", "nicht signifikantes")`** Ergebnis `r ifelse(shap_p < .10, paste0("**(p ", pval_string(shap_p), ")**"), NULL)` (was allein aufgrund von N = **`r totals$n`** nicht überraschend ist).

Hier eine Übersicht der einzelnen Tutorien:

```{r table_tutids}
participation %>% 
  group_by(TutID, TutorIn) %>% 
  summarize(mean   = round(mean(Teilnehmerzahl, na.rm = TRUE), 2),
            median = median(Teilnehmerzahl, na.rm = TRUE),
            sd     = round(sd(Teilnehmerzahl, na.rm = TRUE), 2),
            min    = min(Teilnehmerzahl, na.rm = TRUE),
            max    = max(Teilnehmerzahl, na.rm = TRUE),
            total  = sum(Teilnehmerzahl, na.rm = TRUE),
            n      = n()) %>%
  set_colnames(c("Tutorium", "TutorIn", "Mittelwert", "Median", "SD", 
                 "Min", "Max", "Gesamt", "N")) %>%
  format_table(list(
    Mittelwert = color_bar("lightblue"),
    SD         = color_bar("pink"),
    Gesamt     = color_bar("lightgreen"),
    N          = color_tile("lightyellow", "orange")
  ),
  align = "l", format = "pandoc")
```

# Tutorien

Die einzelnen Veranstaltungen hatten die folgenden Teilnehmerzahlen (Mittelwerte und 95% CI):

```{r plot_by_tutid}
mean_by_tutid <- participation %>% group_by(TutorIn, TutID) %>%
                    summarize(mean = round(mean(Teilnehmerzahl), 2),
                              upper = mean + confint_t(Teilnehmerzahl),
                              lower = mean - confint_t(Teilnehmerzahl)) %>%
                    ungroup %>%
                    mutate(TutID = factor(TutID, levels = rev(levels(TutID))))

mean_by_tutid %>% 
  ggplot(aes(x = TutID, color = TutorIn)) +
  geom_errorbar(aes(y = mean, ymin = lower, ymax = upper), 
                size = 3, width = .7, color = "black") +
  geom_errorbar(aes(y = mean, ymin = lower, ymax = upper), 
                size = 2, width = .6) +
  geom_point(aes(y = mean), color = "black", size = 3) +
  geom_hline(aes(yintercept = mean(mean)), linetype = "dotted") +
  scale_y_continuous(breaks = seq(0, 100, 5),
                     minor_breaks = seq(0, 100, 1)) +
  scale_color_brewer(palette = "Set1") +
  coord_flip() +
  expand_limits(y = 0) +
  labs(title = "Mittlere Teilnahme pro TutorIn",
       x = "", y = "Mittelwert & CI (95%)") +
  theme_readthedown(axis_emph = "x") +
  theme(axis.text.y = element_text(size = rel(1), hjust = 0))

model_tutid <- aov(Teilnehmerzahl ~ TutID, data = participation)
```

Das Tutorium mit der geringsten durchschnittlichen Teilnehmerzahl war das von **`r mean_by_tutid$TutorIn[mean_by_tutid$mean == min(mean_by_tutid$mean)]`** am **`r mean_by_tutid$TutID[mean_by_tutid$mean == min(mean_by_tutid$mean)]`**, mit einem Mittelwert von **`r mean_by_tutid$mean[mean_by_tutid$mean == min(mean_by_tutid$mean)]`**. Das am besten besuchte Tutorium war das von **`r mean_by_tutid$TutorIn[mean_by_tutid$mean == max(mean_by_tutid$mean)]`**, mit durchschnittlich **`r mean_by_tutid$mean[mean_by_tutid$mean == max(mean_by_tutid$mean)]`** Teilnehmenden am **`r mean_by_tutid$TutID[mean_by_tutid$mean == max(mean_by_tutid$mean)]`**.

```{r tutid_aov, include=F}
# Eine naive ANOVA der Teilnehmerzahl auf die einzelnen Tutoriumstermine ergab folgendes Ergebnis:

# tadaa_aov(Teilnehmerzahl ~ TutID, data = participation, print = "markdown")
# 
# model_tutid <- aov(Teilnehmerzahl ~ TutID, data = participation)

# model_tutid %>% TukeyHSD() %>%
#   tidy %>%
#   filter(adj.p.value < 0.05) %>%
#   dust() %>%
#   sprinkle_colnames(estimate = "t",
#                     adj.p.value = "p") %>%
#   sprinkle(col = 5, fn = quote(pixiedust::pvalString(value))) %>%
#   sprinkle(col = 2:4, round = 2) %>%
#   sprinkle_print_method("console") %>%
#   as.data.frame() %>%
#   datatable()
```


# Veranstaltungstage

```{r plot_by_day}
participation %>% 
  group_by(Tag) %>% 
  summarize(mean   = round(mean(Teilnehmerzahl, na.rm = TRUE), 2),
            median = median(Teilnehmerzahl, na.rm = TRUE),
            sd     = round(sd(Teilnehmerzahl, na.rm = TRUE), 2),
            min    = min(Teilnehmerzahl, na.rm = TRUE),
            max    = max(Teilnehmerzahl, na.rm = TRUE),
            total  = sum(Teilnehmerzahl, na.rm = TRUE),
            n      = n()) %>%
  set_colnames(c("Aufgabenblatt", "Mittelwert", "Median", "SD", "Min", "Max", "Gesamt", "N")) %>%
  format_table(list(
    Mittelwert = color_bar("lightblue"),
    SD         = color_bar("pink"),
    Gesamt     = color_bar("lightgreen"),
    N          = color_tile("lightyellow", "orange")
  ),
  align = "l", format = "pandoc")


mean_by_day <- participation %>% group_by(Tag) %>%
  summarize(mean = round(mean(Teilnehmerzahl), 2),
            upper = mean + confint_t(Teilnehmerzahl),
            lower = mean - confint_t(Teilnehmerzahl)) %>%
  ungroup 

mean_by_day %>%
  ggplot(aes(x = Tag)) +
  geom_errorbar(aes(y = mean, ymin = lower, ymax = upper), size = 2, width = .5) +
  geom_point(aes(y = mean), color = "red", size = 3) +
  geom_hline(aes(yintercept = mean(mean)), linetype = "dotted") +
  scale_y_continuous(breaks = seq(0, 100, 5),
                     minor_breaks = seq(0, 100, 1)) +
  expand_limits(y = 0) +
  facet_grid(.~Tag, scales = "free_x") +
  labs(title = "Mittlere Teilnahme pro Wochentag", y = "Mittelwert & CI (95%)", x = "") +
  theme_readthedown(axis_emph = "y") +
  theme(axis.text.x  = element_blank(),
        axis.ticks.x = element_blank(),
        strip.text   = element_text(size = rel(1)))

model <- aov(data = participation, Teilnehmerzahl ~ Tag) %>% tidy
mean_by_day_signif <- ifelse(model$p.value[1] < .05, "signifikante", "keine signifikanten")
```

Was die Verteilung der Tutorien auf die Wochentag angeht, ergab sich für **`r mean_by_day$Tag[mean_by_day$mean == max(mean_by_day$mean)]`** die größte durchschnittliche Teilnehmerzahl mit **`r mean_by_day$mean[mean_by_day$mean == max(mean_by_day$mean)]`** Teilnehmenden. Der am schwächsten besuchte Tutoriumstag war **`r arrange(mean_by_day, mean)$Tag[1]`** mit einem Durchschnittswert von **`r arrange(mean_by_day, mean)$mean[1]`** Teilnehmenden.  
Eine ANOVA der Teilnehmerzahlen auf die Wochentage ergab **`r mean_by_day_signif`** tagesbedingte Unterschiede `r if (mean_by_day_signif == "signifikante") paste0('(**p ', tadaatoolbox::pval_string(model$p.value[1]), '**)')`.

# TutorInnen

Als Nächstes betrachten wir die Teilnahme pro TutorIn.

```{r table_by_tutorin}
participation %>% 
  group_by(TutorIn) %>% 
  summarize(mean   = round(mean(Teilnehmerzahl, na.rm = TRUE), 2),
            median = median(Teilnehmerzahl, na.rm = TRUE),
            sd     = round(sd(Teilnehmerzahl, na.rm = TRUE), 2),
            min    = min(Teilnehmerzahl, na.rm = TRUE),
            max    = max(Teilnehmerzahl, na.rm = TRUE),
            total  = sum(Teilnehmerzahl, na.rm = TRUE),
            n      = n()) %>%
  set_colnames(c("TutorIn", "Mittelwert", "Median", "SD", "Min", "Max", "Gesamt", "N")) %>%
  format_table(list(
    Mittelwert = color_bar("lightblue"),
    SD         = color_bar("pink"),
    Gesamt     = color_bar("lightgreen"),
    N          = color_tile("lightyellow", "orange")
  ),
  align = "l", format = "pandoc")
```

Zur genaueren Betrachtung dienen auch hier wieder Mittelwerte und Konfidenzintervalle:

```{r plot_by_tutorin}
mean_by_tutorin <- participation %>% group_by(TutorIn) %>%
                      summarize(mean = mean(Teilnehmerzahl),
                                upper = mean + confint_t(Teilnehmerzahl),
                                lower = mean - confint_t(Teilnehmerzahl)) %>%
                      ungroup %>%
                      arrange(desc(mean))

mean_by_tutorin %>%
  ggplot(aes(x = reorder(TutorIn, mean), color = TutorIn)) +
  geom_errorbar(aes(y = mean, ymin = lower, ymax = upper), 
                size = 3, width = .7, color = "black") +
  geom_errorbar(aes(y = mean, ymin = lower, ymax = upper), 
                size = 2, width = .6) +
  geom_point(aes(y = mean), color = "black", size = 3) +
  geom_hline(aes(yintercept = mean(mean)), linetype = "dotted") +
  scale_y_continuous(breaks = pretty_breaks(),
                     minor_breaks = seq(0, 50, 1)) +
  scale_color_brewer(palette = "Set1", guide = F) +
  expand_limits(y = 0) +
  coord_flip() +
  labs(title = "Mittlere Teilnahme pro TutorIn",
       y = "Mittlere Teilnahme & CI (95%)", x = "") +
  theme_readthedown(axis_emph = "x") +
  theme(axis.text.y = element_text(size = rel(1.2), hjust = 1),
        axis.ticks.y = element_blank())
```

# Semesterverlauf

```{r plot_by_week}
participation %>% 
  group_by(Aufgabenblatt) %>% 
  summarize(mean   = round(mean(Teilnehmerzahl, na.rm = TRUE), 2),
            median = median(Teilnehmerzahl, na.rm = TRUE),
            sd     = round(sd(Teilnehmerzahl, na.rm = TRUE), 2),
            min    = min(Teilnehmerzahl, na.rm = TRUE),
            max    = max(Teilnehmerzahl, na.rm = TRUE),
            total  = sum(Teilnehmerzahl, na.rm = TRUE),
            n      = n()) %>%
  set_colnames(c("Aufgabenblatt", "Mittelwert", "Median", "SD", "Min", "Max", "Gesamt", "N")) %>%
  format_table(list(
    Mittelwert = color_bar("lightblue"),
    SD         = color_bar("pink"),
    Gesamt     = color_bar("lightgreen"),
    N          = color_tile("lightyellow", "orange")
  ),
  align = "l", format = "pandoc")


mean_by_week <- participation %>% 
  group_by(Aufgabenblatt) %>% 
  summarize(mean   = round(mean(Teilnehmerzahl, na.rm = TRUE), 2),
            median = median(Teilnehmerzahl, na.rm = TRUE),
            sd     = round(sd(Teilnehmerzahl, na.rm = TRUE), 2),
            min    = min(Teilnehmerzahl, na.rm = TRUE),
            max    = max(Teilnehmerzahl, na.rm = TRUE),
            total  = sum(Teilnehmerzahl, na.rm = TRUE),
            n      = n()) %>%
  ungroup

participation %>% group_by(Aufgabenblatt) %>%
  summarize(mean = mean(Teilnehmerzahl),
            upper = mean + confint_t(Teilnehmerzahl),
            lower = mean - confint_t(Teilnehmerzahl)) %>%
  mutate(Aufgabenblatt = factor(Aufgabenblatt)) %>%
  ungroup %>%
  ggplot(aes(x = Aufgabenblatt)) +
  geom_errorbar(aes(y = mean, ymin = lower, ymax = upper), size = 1) +
  geom_point(aes(y = mean), color = "red", size = 3) +
  geom_hline(aes(yintercept = mean(mean)), linetype = "dotted") +
  scale_y_continuous(breaks = seq(0, 100, 5),
                     minor_breaks = seq(0, 100, 1)) +
  expand_limits(y = 0) +
  labs(title = "Mittlere Teilnahme pro Woche", 
       y = "Mittelwert + CI (95%)") +
  theme_readthedown(axis_emph = "y")
```

Die höchste Teilnehmerzahl wurde in der Woche des **`r mean_by_week$Aufgabenblatt[mean_by_week$total == max(mean_by_week$total)]`**. Aufgabenblatts erreicht, mit durchschnittlich **`r mean_by_week$mean[mean_by_week$total == max(mean_by_week$total)]`** Teilnehmenden und **`r mean_by_week$total[mean_by_week$total == max(mean_by_week$total)]`**
insgesamt. Die geringste Teilnehmerzahl hatte die Woche des **`r paste(mean_by_week$Aufgabenblatt[mean_by_week$total == min(mean_by_week$total)], collapse = " und ")`**. Aufgabenblatts, mit **`r mean_by_week$total[mean_by_week$total == min(mean_by_week$total)][1]`** Teilnehmenden ingesamt und einem Mittelwert von **`r mean_by_week$mean[mean_by_week$total == min(mean_by_week$total)][1]`** Teilnehmenden pro Tutorium.

## Regressionsmodelle

```{r plot_by_week_total_reg}
tmp <- participation %>% 
         group_by(Aufgabenblatt) %>% 
         summarize(Teilnehmer = sum(Teilnehmerzahl))

rsq     <- round(cor(tmp$Aufgabenblatt, tmp$Teilnehmer)^2, 2)
model   <- lm(Teilnehmer ~ Aufgabenblatt, data = tmp) %>% tidy
model2  <- lm(Teilnehmer ~ poly(Aufgabenblatt, 2), data = tmp)
model2t <- tidy(model2)
model2g <- glance(model2)

lab_lin  <- paste0("Linear: R²", " ≈ ", rsq, "; b ≈ ", round(model$estimate[2], 2))
#lab_lin  <- as.expression(bquote(~"Linear:" ~R^2 %~~% .(rsq) ~"b" %~~% .(round(model$estimate[2], 2))))
lab_quad <- paste0("Quadratisch: R²", " ≈ ", round(model2g$r.squared, 2))
#lab_quad <- as.expression(bquote(~"Quadratisch:" ~R^2 %~~% .(round(model2g$r.squared, 2))))
  
ggplot(data = tmp, aes(x = Aufgabenblatt, y = Teilnehmer)) +
  geom_point(size = 3) +
  geom_smooth(aes(color = "Lin"), method = lm, se = F) +
  geom_smooth(aes(color = "Quad"), method = lm, se = F, formula = y ~ poly(x, 2)) +
  geom_hline(yintercept = mean(tmp$Teilnehmer), linetype = "dotted") +
  scale_x_continuous(breaks = seq(0, 13, 1)) +
  scale_y_continuous(breaks = seq(0, 200, 20),
                     minor_breaks = seq(0, 200, 5)) +
  scale_color_brewer(palette = "Set1", 
                    labels = c(lab_lin, lab_quad)) +
  expand_limits(y = 0) +
  labs(y = "Teilnehmende", x = "Aufgabenblatt (≈ Semesterwoche)", 
       color = "", title = "Teilnehmende pro Woche (Gesamt)") + 
  theme_readthedown(axis_emph = "y") +
  theme(legend.position = c(0.25, 0.2),
        legend.text = element_text(size = rel(1), hjust = 0))

```

```{r plot_by_week_mean_reg}
tmp2 <- participation %>% 
         group_by(Aufgabenblatt) %>% 
         summarize(Teilnehmer = mean(Teilnehmerzahl))

rsq     <- round(cor(tmp2$Aufgabenblatt, tmp2$Teilnehmer)^2, 2)
model   <- lm(Teilnehmer ~ Aufgabenblatt, data = tmp2) %>% tidy
model2  <- lm(Teilnehmer ~ poly(Aufgabenblatt, 2), data = tmp2)
model2t <- tidy(model2)
model2g <- glance(model2)

lab_lin  <- paste0("Linear: R² ≈ ", rsq, "; b ≈ ", round(model$estimate[2], 2))
lab_quad <- paste0("Quadratisch: R² ≈ ", round(model2g$r.squared, 2))

ggplot(data = tmp2, aes(x = Aufgabenblatt, y = Teilnehmer)) +
  geom_point(size = 3) +
  geom_smooth(aes(color = lab_lin), method = lm, se = F) +
  geom_smooth(aes(color = lab_quad), method = lm, se = F, formula = y ~ poly(x, 2)) +
  geom_hline(yintercept = mean(tmp2$Teilnehmer), linetype = "dotted") +
  scale_x_continuous(breaks = pretty_breaks(10)) +
  scale_y_continuous(breaks = seq(0, 200, 5),
                     minor_breaks = seq(0, 200, 1)) +
  scale_color_brewer(palette = "Set1") +
  expand_limits(y = 0) +
  labs(y = "Teilnehmende", x = "Aufgabenblatt (≈ Semesterwoche)", 
       color = "", title = expression(paste("Teilnehmende pro Woche (", bar(x), ")"))) +
  theme_readthedown(axis_emph = "y") +
  theme(legend.position = c(0.25, 0.2),
        legend.text = element_text(size = rel(1)))
```


## Verlauf per Tutorium

```{r verlauf_pertut}
participation %>% 
  mutate(Uhrzeit = factor(Uhrzeit, levels = rev(levels(Uhrzeit)), ordered = TRUE)) %>%
  ggplot(aes(x = Aufgabenblatt, y = Teilnehmerzahl, fill = TutorIn)) +
  geom_bar(stat = "identity", color = "black") +
  scale_fill_brewer(palette = "Set1") +
  facet_grid(Uhrzeit ~ Tag, switch = "y") +
  labs(title = "Teilnehmende pro Woche pro Tutorium", 
       x = "Aufgabenblatt", fill = "", y = "") +
  theme_readthedown(axis_emph = "y") +
  theme(strip.text = element_text(size = rel(1)),
        strip.text.y = element_text(angle = 180))
```

## Verlauf per TutorIn

```{r verlauf_tutorin}
participation %>% group_by(Aufgabenblatt, TutorIn) %>%
  summarize(Teilnehmerzahl = sum(Teilnehmerzahl)) %>%
  ggplot(aes(x = Aufgabenblatt, weight = Teilnehmerzahl, fill = TutorIn)) +
  geom_bar(color = "black") +
  scale_y_continuous(breaks = seq(0, 100, 5),
                     minor_breaks = seq(0, 100, 1)) +
  scale_fill_brewer(palette = "Set1", guide = F) +
  facet_grid(. ~ TutorIn) +
  labs(title = "Teilnehmende pro TutorIn pro Woche", 
       x = "Aufgabenblatt (≈ Semesterwoche)", y = "Teilnehmende") +
  theme_readthedown(axis_emph = "y") +
  theme(strip.text = element_text(size = rel(1)))

```
